臺灣臺北地方法院刑事裁定　
111年度聲字第546號
聲請人  即        
選任辯護人  蔡世祺律師
            賴彥杰律師            
被      告  葉大慧


                    居臺北市○○區○○○路0段00號00樓（指定送達）
上列聲請人因被告銀行法等案件（本院110年度金重訴字第7號）
，聲請交付法庭錄音光碟，本院裁定如下：
    主  文
聲請人於預納費用後，准予複製轉拷交付本院110年金重訴字第7
號案件民國111年3月1日法庭錄音光碟；就取得之法庭錄音光碟
內容，不得散布、公開播送或非正當目的使用，並禁止再為轉拷
，或為訴訟外之利用。
    理  由
一、聲請意旨略以：查聲請人因認本院111年3月1日審判筆錄記
    載：「因為好像是葉大慧律師告訴我說除了露營車業務買賣
    以外，還有土地買賣的契約書，問我了不了解，我說不知道
    ，他說怎麼回事，他說他要去查查看、問問看，可是後來都
    沒得到回應，後來有一個姓吳的朋友打電話跟我說中信昌在
    做土地持份的買賣，我就覺得奇怪怎麼會這樣，我認為不妥
    ，所以用存證信函辭去董事及董事長職務。」等節，具有與
    實際開庭情形未於筆錄內容實際彰顯，涉及係爭筆錄記載正
    確性且攸關本案事實之釐清，爰聲請交付該次開庭錄音光碟
    等語。
二、當事人及依法得聲請閱覽卷宗之人，因主張或維護其法律上
    利益，得於開庭翌日起至裁判確定後6個月內，繳納費用聲
    請法院許可交付法庭錄音或錄影內容，法院組織法第90條之
    1第1項前段定有明文。而當事人及依法得聲請閱覽卷宗之人
    ，因主張或維護其法律上利益，聲請交付法庭錄音或錄影內
    容時，應敘明理由，由法院為許可與否之裁定；法院受理前
    項聲請，如認符合聲請人要件，並在聲請期間內提出，且就
    所主張或維護法律上之利益已敘明者，除法令另有排除規定
    外，應予許可，法庭錄音錄影及其利用保存辦法第8條第1
    項、第2項亦有明定。所謂「主張或維護其法律上利益」，
    舉凡核對、更正筆錄、解明庭訊內容、上訴程序或他案訴訟
    所需，或具他項正當事由，而欲用以保障其法律上利益等，
    均屬之。
三、經查：
　㈠聲請人聲請交付本院110年度金重訴字第7號案件，於111年3
    月1日之法庭錄音光碟，已敘明為維護其個人法律上權利之
    理由，且係於法定期限內為之，其聲請亦核無依法令規定不
    應許可或加以限制之情形，應予准許。
　㈡爰裁定聲請人於繳納相關費用後，准予付與本院110年度金重
    訴字第7號案件111年3月1日之法庭錄音光碟，並依刑事訴訟
    法第33條第5項、法院組織法第90條之4第1項之規定，諭知
    聲請人就其取得之上開開庭錄音內容，不得散布、公開播送
    或非正當目的使用，並禁止再為轉拷，或為訴訟外之利用。
據上論斷，應依刑事訴訟法第220條，裁定如主文。　　
中　　華　　民　　國　　111 　年　　4 　　月　　11　　日
                  刑事第十九庭審判長法  官  江俊彥
                                    法  官  林彥成
                                    法  官  林勇如
上正本證明與原本無異。
如不服本裁定，應於裁定送達後5日內向本院提出抗告狀。
                                    書記官  林意禎
中　　華　　民　　國　　111 　年　　4 　　月　　12　　日